【裁判字號】    97,訴,200
【裁判日期】    970131
【裁判案由】    毒品危害防制條例
【裁判全文】
臺灣高雄地方法院刑事判決               97年度訴字第200號
公  訴  人  臺灣高雄地方法院檢察署檢察官
被      告  乙○○
                    樓
                    （另案
上列被告因違反毒品危害防制條例案件，經檢察官提起公訴（96
年度毒偵字第10221 號），被告就被訴事實為有罪之陳述，經本
院合議庭裁定由受命法官獨任進行簡式審判程序，並判決如下：
    主  文
乙○○施用第一級毒品，累犯，處有期徒刑捌月。扣案之海洛因
壹包（檢驗前淨重零點壹壹柒公克、檢驗後淨重零點壹零陸公克
）沒收銷燬之。
    事  實
一、乙○○前於民國94年間，因施用毒品案件，經臺灣臺東地方
    法院以94年度毒聲字第89號裁定送觀察、勒戒後，認無繼續
    施用毒品之傾向，於95年3 月24日觀察、勒戒執行完畢釋放
    ，並經臺灣臺東地方法院檢察署以95年度毒偵字第54、55、
    56 號 為不起訴處分確定。另於95年間，因竊盜案件，經本
    院以95年度簡字第2486號判處有期徒刑6 月確定在案，甫於
    96年4 月24日縮刑期滿執行完畢。詎其仍不知悔改及戒絕毒
    癮，猶於上開觀察、勒戒執行完畢釋放後5 年內，基於施用
    第一級毒品海洛因之犯意，於96年10月10日上午近11時許，
    在其當時住居之高雄市○○區○○街48號住處附近之公園內
    ，以將第一級毒品海洛因摻入香菸中吸食之方式，施用第一
    級毒品海洛因1 次。隨即於同日上午11分許，在高雄縣大社
    鄉○○路與大社路口為警盤查，當場扣得其所有之第一級毒
    品海洛因1 小包（檢驗前淨重0.117 公克、檢驗後淨重
    0.106 公克），經其同意採集尿液送驗，檢驗結果呈嗎啡陽
    性反應，始悉上情。
二、案經高雄縣政府警察局仁武分局報告臺灣高雄地方法院檢察
    署檢察官偵查起訴。
    理  由
一、本件被告乙○○所犯係死刑、無期徒刑、最輕本刑為3 年以
    上有期徒刑以外之罪，其於準備程序就被訴事實為有罪之陳
    述，經本院告知簡式審判程序之旨，並聽取其與檢察官之意
    見後，認無不得或不宜改依簡式審判程序進行之情事，依刑
    事訴訟法第273 條之1 第1 項規定，裁定進行簡式審判程序
    ，合先敘明。
二、訊據被告對於上揭時、地施用第一級毒品海洛因之事實於本
    院審理時供承不諱，且被告於96年10月10日上午11時35分許
    為員警所採集之尿液，經送檢驗之結果，確呈嗎啡陽性反應
    ，此有台灣檢驗科技股份有限公司96年10月24日編號KH2007
    A0000000號濫用藥物尿液檢驗報告、高雄縣政府警察局仁武
    分局偵辦毒品案件尿液採驗檢驗對照表各1 份附卷可稽。又
    扣案疑似海洛因粉末1 包，經送高雄市立凱旋醫院以氣相層
    析質譜儀法確認分析檢驗結果，確呈海洛因陽性反應，亦有
    卷附該院96年10月22日高市凱醫驗字第5277號濫用藥物成品
    檢驗鑑定書1 紙足憑。又被告上開自白之施用毒品時間，係
    於起訴書所載於96年10月10日上午11時35分回溯24小時內某
    時之範圍內，堪認為同一事實，而僅係時間誤載，附此敘明
    。是被告之自白核與事實相符，洵堪採為論罪科刑之依據。
    本案事證明確，被告上開施用毒品犯行，堪以認定。
三、按觀察、勒戒或強制戒治執行完畢釋放後，5 年內再犯毒品
    危害防制條例第10條施用毒品之罪者，應依法追訴，同條例
    第23條第2 項定有明文。本件被告前於94年間，因施用毒品
    案件，經臺灣臺東地方法院以94年度毒聲字第89號裁定送觀
    察、勒戒後，認無繼續施用毒品之傾向，於95年3 月24日觀
    察、勒戒執行完畢釋放，並經臺灣臺東地方法院檢察署以95
    年度毒偵字第54、55、56號為不起訴處分確定，有臺灣高雄
    地方法院檢察署刑案資料查註紀錄表、全國施用毒品案件紀
    錄表及臺灣高等法院被告前案紀錄表等各1 份在卷可參。是
    被告於上開觀察、勒戒執行完畢釋放後，5 年內再犯
    本件施用第一級毒品罪，依前開法條之規定，應依法追訴，
    本院自得予以論罪科刑。
四、按海洛因係毒品危害防制條例第2 條第2 項第1 款所稱之第
    一級毒品，不得非法持有、施用。核被告所為，係犯毒品危
    害防制條例第10條第1 項之施用第一級毒品罪。其持有第一
    級毒品海洛因之低度行為，為施用第一級毒品海洛因之高度
    行為所吸收，不另論罪。又被告前於95年間，因竊盜案件，
    經本院以95年度簡字第2486號判處有期徒刑6 月確定在案，
    甫於96年4 月24日縮刑期滿執行完畢，有臺灣高雄地方法院
    檢察署刑案資料查註紀錄表、臺灣高等法院被告前案紀錄表
    、在監在押全國紀錄表各1 份在卷可憑，其於刑之執行完畢
    後5 年內故意再犯本件有期徒刑以上之罪，為累犯，應依刑
    法第47條第1 項規定，加重其刑。爰審酌被告經觀察、勒戒
    後，仍未能戒絕其毒癮而再次施用毒品，足證前開保安處分
    措施已難矯治其惡性，惟念其於犯罪後坦承犯行及所犯為自
    戕行為等一切情狀，量處如主文所示之刑，以資懲儆。扣案
    第一級毒品海洛因1 包（檢驗前淨重0.117 公克、檢驗後淨
    重0.106 公克），係查獲之毒品，其包裝即夾鍊袋因包覆毒
    品，其上顯留有該毒品之殘渣，與毒品間已難以分析剝離，
    自應整體視為毒品，均依毒品危害防制條例第18條第1 項前
    段之規定，沒收銷燬之。至送鑑耗損之海洛因既已滅失，自
    無庸再予宣告沒收銷燬，附此敘明。
據上論斷，應依刑事訴訟法第273 條之1 第1 項、第299 條第1
項前段，毒品危害防制條例第10條第1 項、第18條第1 項前段，
刑法第11條、第47條第1項，判決如主文。
本案經檢察官甲○○到庭執行職務。
中    華    民    國    97    年    1     月    31   日
                  刑事第十三庭  法  官  黃苙荌
以上正本證明與原本無異。
如不服本判決應於收受本判決後10日內向本院提出上訴書狀，並
應敘述具體理由，如未敘述上訴理由者，應於上訴期間屆滿後20
日內補提理由書狀於本院（均須按他造當事人之人數附繕本），
「切勿逕送上級法院」，逾其未補正者，依法駁回上訴。
中    華    民    國    97    年    2     月    1     日
                                書記官  郭育秀
附錄本案論罪科刑法條：
毒品危害防制條例第10條
施用第一級毒品者，處 6 月以上 5 年以下有期徒刑。
施用第二級毒品者，處 3 年以下有期徒刑。


司法院資訊處製作；財團法人民間司法改革基金會備份。
